【裁判字號】    89,訴,700
【裁判日期】    890824
【裁判案由】    侵權行為損害賠償
【裁判全文】
臺灣臺南地方法院民事判決                          八十九年度訴字第七○○號
    原      告  甲○○○○○○.
    訴訟代理人  乙○○
    被      告  丙○○        .
                              .
                              .
右當事人間請求侵權行為損害賠償事件，本院判決如左：
    主    文
被告應給付原告新台幣柒拾肆萬伍仟參佰壹拾伍元，及自民國八十八年九月十五日起
至清償日止，按週年利率百分之五計算之利息。
訴訟費用由被告負擔。
本判決得假執行。
    事    實
甲、原告方面：
一、聲明：
  （一）被告應給付原告新台幣（下同）七十四萬五千三百十五元，及自起訴狀繕本
        送達被告之翌日起至清償日止，按週年利率百分之五計算之利息。
  （二）請准供擔保宣告假執行。
二、陳述：
    緣被告丙○○自民國（下同）八十六年底起，在台南縣麻豆鎮○○路一三０號原
    告曾玉水所經營之「大福行」擔任業務員，負責送貨及向客戶收取貨款，竟意圖
    為自己不法之所有，並基於概括之犯意，自八十七年三月間起至同年十一月間止
    ，連續將其向大友超市等客戶所收之貨款侵占入己，計達七十四萬五千三百十五
    元，期間被告一直以未收款為由塘塞，迄至八十七年十一月底，被告無故離職，
    原告始發現上情，又被告所涉侵占罪等犯行，業經檢察官提起公訴，並經鈞院以
    八十九年度易緝字第二０號，及台灣高等法院台南分院以八十九年度上易字第七
    一三號判處被告有期徒刑十月確定在案，原告爰依民法第一百八十四條之規定，
    請求被告賠償損害如聲明所示。
三、證據：引用台灣高等法院台南分院八十九年度上易字第七一三號刑事案件全卷內
    所附證據。
乙、被告方面：
  （一）聲明：
        願賠償原告之請求。
  （二）陳述：
        被告確有侵占原告所請求之款項，對於台灣高等法院台南分院八十九年度上
        易字第七一三號刑事判決沒有意見，被告願意還錢給原告，但目前尚無力清
        償。
丙、本院依職權調取台灣高等法院台南分院八十九年度上易字第七一三號刑事案件全
    卷。
    理    由
一、原告起訴狀訴之聲明請求被告應給付原告九十八萬一千三百十五元（嗣更正為九
    十六萬一千三百十五元），及自起訴狀繕本送達被告之翌日起至清償日止，按週
    年利率百分之五計算之利息，於起訴狀繕本送達被告後將訴之聲明變更為如主文
    第一項所示，核屬減縮應受判決事項之聲明，依民事訴訟法第二百五十五條一項
    第三款之規定，應予准許，合先敘明。
二、本件原告主張被告前於原告所經營之「大福行」擔任業務員，負責送貨及向客戶
    收取貨款，竟自八十七年三月間起至同年十一月間止，連續將其向大友超市等客
    戶所收之貨款共七十四萬五千三百十五元侵占入己，致原告受有損害，原告爰依
    侵權行為之法律關係，請求被告賠償所侵占之款項之事實，業經本院調取台灣高
    等法院台南分院八十九年度上易字第七一三號刑事案件全卷核閱屬實，且經被告
    當庭認諾（見本院八十九年八月九日言詞辯論筆錄），是自應依民事訴訟法第三
    百八十四條之規定，本於被告之認諾為其敗訴之判決，故原告請求被告給付七十
    四萬五千三百十五元，及自起訴狀繕本送達被告之翌日即八十八年九月十五日起
    至清償日止，按週年利率百分之五計算之利息，為有理由，應予准許。
三、本判決既經被告認諾，爰依民事訴訟法第三百八十九條第一項第一款之規定，依
    職權宣告假執行，雖原告聲請本院為假執行之宣告，惟其聲請僅係促使法院之職
    權發動，是原告此部分聲明雖屬無益，本院亦毋庸為假執行准駁之判決，附此敘
    明。
四、據上論結，本件原告之訴為有理由，依民事訴訟法第七十八條、第三百八十九條
    第一項第一款，判決如主文。
中    華    民    國      八十九      年      八      月      二十四    日
                                  臺灣臺南地方法院民事第三庭
~B法      官  葉惠玲
右為正本係照原本作成
如對本判決上訴，須於判決送達後廿日內向本院提出上訴狀
中    華    民    國      八十九      年      八      月      二十四    日
~B法院書記官  李珍瑩


司法院資訊處製作；財團法人民間司法改革基金會備份。
